【裁判字號】    94,重訴,132
【裁判日期】    950324
【裁判案由】    違反槍砲彈藥刀械管制條例等
【裁判全文】
臺灣高雄地方法院刑事判決             94年度重訴字第132號
公  訴  人  臺灣高雄地方法院檢察署檢察官
被      告  丙○○
                    現於台灣屏東戒治所
指定辯護人  陳文卿律師
上列被告因違反槍砲彈藥刀械管制條例等案件，經檢察官提起公
訴（94年度偵字第8561號、第16080號），本院判決如下：
    主  文
丙○○未經許可，製造可發射子彈具有殺傷力之槍枝，累犯，處
有期徒刑陸年陸月，併科罰金新臺幣貳拾萬元，罰金如易服勞役
，以罰金總額與陸個月之日數比例折算，附表2 編號1 、2 、6
、7 、9 、10至15、18、20、22所示之物沒收之；又連續意圖為
自己不法之所有，結夥三人以上搶奪他人之動產，累犯，處有期
徒刑壹年陸月；又共同意圖為自己不法之所有，以詐術使人將本
人之物交付，累犯，處有期徒刑伍月；又共同行使偽造私文書，
足以生損害於他人，累犯，處有期徒刑陸月，附表1 編號1 至3
所示「丁○○身分證」、「丁○○汽車駕照」、「丁○○技術證
」上之丙○○之照片各壹張、汽車出租單上偽造「丁○○」之署
名壹枚、指印壹枚及偽造「甲○○」署名壹枚沒收之。應執行有
期徒刑捌年柒月，併科罰金新臺幣貳拾萬元，罰金如易服勞役，
以罰金總額與陸個月之日數比例折算，附表2 編號1 、2 、6 、
7、9、10至15、18、20、22所示之物及附表1 編號1 至3 所示「
丁○○身分證」、「丁○○汽車駕照」、「丁○○技術證」上之
丙○○之照片各壹張、汽車出租單上偽造「丁○○」之署名、指
印各壹枚及偽造「甲○○」署名壹枚均沒收之。
    事  實
一、丙○○前於民國91年間因偽造文書案件，經台灣台北地方法
    院9l年度訴字第1117號判決判處有期徒刑6 月確定，嗣於92
    年9月3日執行完畢。
二、丙○○明知具有殺傷力之改造槍枝、子彈均係槍砲彈藥刀械
    管制條例所公告列管之物品，非經主管機關許可，不得製造
    、持有，竟因好奇心驅使，遂基於製造可發射子彈具有殺傷
    力槍枝及子彈之犯意，先於民國94年4 月5 日至6 日間，在
    台北市○○區○○路三段菜市場內之不知名文具店，以新台
    幣（下同）1 萬元之代價分別購得金屬玩具手槍5 支（分別
    係仿FN廠1910型半自動手槍《槍枝管制編號：0000000000》
    、仿WALTHER 廠PPK/S 型半自動手槍《槍枝管制編號：0000
    000000》、仿COLT廠CALI BER25型半自動手槍《槍枝管制編
    號：0000000000》、仿FN廠1910型半自動手槍《槍枝管制編
    號：0000000000》、仿FN廠1910型半自動手槍《槍枝管制編
    號：0000000000》各1 支）、玩具子彈45顆（其中有直徑5.
    5MM 金屬彈頭3 顆步槍彈）、底火1 批、復進簧5 條等物，
    復於94年4 月初某日，在台北市○○區○○路3 段某雜貨店
    及五金行內，購買鞭炮、研磨機、鑽頭後，於同年4 月1l日
    下午11時許，在高雄縣鳳山市○○路「麗馨旅館」內，拆下
    其中仿FN廠1910型半自動玩具手槍（槍枝管制編號：000000
    00 00 號）之槍管，以附表2 編號2 所示之鑽頭鑽通槍管後
    ，改造成可發射適用子彈具殺傷力之槍枝1 支；另收集鞭炮
    中之黑色火藥，取下玩具子彈彈殼，將底火及火藥裝填在玩
    具彈殼內，再以塑鋼土做成直徑6.9mm ～8.lmm 、8.Omm ～
    9.6 mm之彈頭，以附表2 編號1 所示之研磨機修整後黏在彈
    殼上，改造完成子彈11顆，其中2 顆改造子彈具殺傷力（已
    試射）。隨於同年月l2日3 時許，持上開改造完成之仿FN廠
    1910型半自動改造槍枝（槍枝管制編號：0000000000號），
    前往高雄市六合夜市附近公園內試射1 發子彈成功。嗣為警
    於94年4 月12日下午3 時3O分許，在高雄市新興區○○○路
    56 號 「金字塔遊戲場」前查獲，並在其身上扣得上開仿FN
    廠1910型半自動改造槍枝（槍枝管制編號：0000000000號）
    1 支；另在其所駕駛之車牌號碼4651-KA 號自小客車內，扣
    得附表2 所示之物。
三、丙○○另基於意圖為自己不法所有之概括犯意聯絡及行為分
    擔，先後與蔡滄琪（另行偵查中）2 人，或與蔡滄琪、謝旭
    固（另行偵查中）3 人，為下列行為：
  （一）由蔡滄琪駕駛車牌號碼不詳之自小客車搭載丙○○，於
        94年4 月6 日下午8 時許，在苗栗市○○街147 號財星
        電腦彩券投注站前，趁戊○○拉下鐵門關店準備離去之
        際，由丙○○下車行搶戊○○背在右肩之皮包l 個（內
        有身分證l 張、健保卡l 張、公司章1 枚、玉山銀行及
        新竹國際商業銀行存摺各l 本、金融卡2 張、現金7 、
        8 萬元及樂透彩券l 張等物），得手後蔡滄琪即駕車搭
        載丙○○逃逸，旋於當日下午8 時30分許，2 人前往苗
        栗縣公館鄉○○路92號萊爾富超商內，持戊○○所有台
        北銀行新竹分行（帳號：000000000000號）金融卡，依
        戊○○放在皮包內之密碼操作提款機，於94年4 月6 日
        下午8 時35分44秒起至同日下午8 時38分53秒止，接續
        盜領20000 元、4500元、13000 元，所得現金朋分花用
        ，除證件由丙○○處理外，其餘物品均丟棄。
  （二）丙○○、蔡滄琪與謝旭固3 人結夥於94年4 月9 日22時
        許，共乘車牌號碼不詳之自小客車，在台北縣新莊市○○路與龍安路口附近，見己○○站在車旁，即由丙○○
        打開左後方車窗身體探出車外，徒手搶奪己○○手上皮
        包l 個（內有金項鍊1 絛、現金13000 元、身分證2 張
        、健保卡l 張等物），蔡滄琪與謝旭固二人在旁接應、
        把風，得手後三人即駕車逃逸，現金3 人朋分花用，金
        項鍊由謝旭固取走，證件部分則交由丙○○處理。
  （三）丙○○與蔡滄琪、謝旭固3 人，於94年4 月10日凌晨l
        時許，由丙○○駕駛車號不詳之自小客車搭載蔡滄淇、
        謝旭固，在台北縣樹林市○○街高鐵高架橋下，見乙○○駕駛自小客車停在該處休息，即由蔡滄琪、謝旭固下
        車佯裝警察臨檢，要求乙○○拿出證件，乙○○陷於錯
        誤，將皮夾（內有身分證1 張、汽車駕駛執照1 張、健
        保卡1 張、教師證1 張、信用卡6 張、金融卡2 張等物
        ）1 只直接交付蔡滄琪、謝旭固，蔡滄琪、謝旭固2 人
        隨即上車由丙○○駕車接應離開現場。嗣於94年4 月10
        日凌晨1 時6 分51秒起至同年月日1 時11分17秒許止，
        三人前往台北縣新莊市農會丹鳳分行持乙○○所有樹林
        郵局金融卡（帳號：00000000000000號），以乙○○放
        在皮夾內之密碼操作提款機，接續盜領20000 元、20
        000 元、20000 元及3000元，得手後，現金朋分花用，
        除證件由丙○○處理外，其餘物品均丟棄。
四、丙○○明知於94年4 月初某日，在台北縣三重市某處由蔡滄
    琪所交付之「丁○○」身分證、職業小型車駕駛執照、丙級
    技術士證、健保卡各1 張均係來路不明之贓物（該證件係丁○○於94年4 月2 日上午6 時1O分許，在台此縣三重市○○○○街307 號前失竊），仍收受之。且於同年月ll日中午，
    在丁志中位於台北市○○區○○路316 號4 樓住處，將「丁○○」身分證、駕駛執照、技術證上之相片換貼丙○○自己
    相片各1 張，隨於同日下午4 時許，與丁志中共同前往台北
    市○○區○○路某租車行，由丙○○持上開變造之丁○○身
    分證及駕駛執照，丁志中持其與丙○○於94年3 月6 日17時
    許，在台中縣大甲鎮○○路上，共同竊得之甲○○身分證、
    駕駛執照等證件（丙○○所涉竊盜部分為前案既判力所及另
    為不起訴處分），冒名承租車牌號碼4651-KA 號自小客車，
    並由丙○○在汽車出租單上承租人姓名欄偽簽丁○○署名並
    按捺指印各1 枚；丁志中則於共同承租人欄偽簽甲○○署名
    1 枚，足生損害於丁○○、甲○○2 人。嗣為警於94年4 月
    12日l5時30分許，在高雄市新興區○○○路56號「金字塔遊
    戲場」前查獲，並在上開車輛內扣得附表1 所示之物。
五、案經高雄市政府警察局移送台灣高雄地方法院檢察署檢察官
    偵查起訴。
    理  由
一、程序部分
（一）按被告以外之人（包括證人、鑑定人、告訴人、被害人及
      共同被告等）於審判外之陳述雖不符刑事訴訟法第159 條
      之1至 之4 等4 條之規定，而經當事人於審判程序同意作
      為證據，法院審酌該言詞陳述或書面陳述作成時之情況，
      認為適當者，亦得為證據；當事人、代理人或辯護人於法
      院調查證據時，知有刑事訴訟法第159 條第1 項不得為證
      據之情形，而未於言詞辯論終結前聲明異議者，視為有前
      項之同意，同法第159 條之5 定有明文。立法意旨在於傳
      聞證據未經當事人之反對詰問予以核實，原則上先予排除
      。惟若當事人已放棄反對詰問權，於審判程序中表明同意
      該等傳聞證據可作為證據；或於言詞辯論終結前未聲明異
      議，基於尊重當事人對傳聞證據之處分權，及證據資料愈
      豐富，愈有助於真實發見之理念，且強化言詞辯論主義，
      使訴訟程序得以順暢進行，上開傳聞證據亦均具有證據能
      力。本件被告及辯護人於本院準備程序時就公訴人所提之
      供述證據及書面證據均不爭執（參見本院審理卷第35頁）
      ，揆諸前開說明，本案認定犯罪事實所憑之資料，均具有
      證據能力，合先敘明。
（二）按一人犯數罪者為相牽連案件，得合併由其中一同級法院
      管轄，故牽連管轄法院有其中一罪之管轄權，即能取得其
      他數罪之牽連管轄權，刑事訴訟法第6條第1項、第8條第
      1 款規定甚明。今本案被告持有製造後具有殺傷力之槍、
      彈在高雄市新興區○○○路56號前被查獲，持有槍彈之行
      為係製造槍、彈之低度行為，兩者有吸收關係，又按吸收
      犯其行為有數個，且含有繼續性，其犯罪事實一部發生之
      地，均為犯罪地，故本院就製造其他可發射子彈具有殺傷
      力之各式槍砲罪及製造子彈罪，具有管轄權，又公訴人其
      餘起訴部分雖犯罪地或被告住所、居所或所在地，均非在
      本院管轄區域，惟被告一人犯數罪，為相牽連案件，公訴
      人既就上開製造槍、彈部分犯行起訴，本院就被告其餘犯
      罪亦取得管轄權，合先敘明。
二、實體部分
（一）製造其他可發射子彈具有殺傷力之槍枝及製造子彈部分（
      犯罪事實欄二），被告丙○○於本院審理時供述扣案槍枝
      管制編號0000000000號仿FN廠1910型半自動型具有殺傷力
      之槍枝，係向一名綽號「小胖」之人所購得，並非其製造
      ，改造之子彈應無殺傷力等語，經查：
   1、被告於94年4 月12日下午3 時30分許，在高雄市新興區○○○路56號前，經自願同意員警之搜索，在其駕駛之車牌
      號碼4651─KA號自小客車上及其身上查獲而扣得如附表1
      、2 所示之物等情，業據被告於警、偵訊及本院審理時坦
      承不諱（參見警卷第3 頁、94年度偵字第8561號偵查卷第
      47頁及本院審理卷第62頁），且有附表2 所示之物在卷可
      資佐證，而扣案如附表1 編號9 號所示之改造玩具手槍1
      支，經以性能檢驗法鑑定結果，認係以仿FN廠1910型半自
      動手槍製造之金屬玩具手槍去除金屬槍內阻鐵而成之改造
      手槍，可擊發適用子彈，而具殺傷力之事實，有內政部警
      政署刑事警察局94年5 月26日刑鑑字第0940066112號槍彈
      鑑定書在卷可稽（參見94年度偵字第8561號偵查卷第90頁
      ），而附表2 編號14、15號所示之改造子彈各1 顆經試射
      均可擊發而具殺傷力之事實，亦有內政部警政署刑事警察
      局上開槍彈鑑定書附卷足憑（參見94年度偵字第8561號偵
      查卷第91頁），被告辯稱改造之子彈無殺傷力，即非可採
      。至於公訴人雖認定被告改造完成之子彈計有10顆，惟從
      扣案物品送驗內政部警政署刑事警察局認定改造完成子彈
      係11顆（其中一顆係被告於警詢中供述在高雄市六合夜市
      附近公園成功試射1 顆後所餘之金屬彈殼《參見警卷第7
      頁》），故被告完成改造子彈數應為11顆，公訴人認定10
      顆，尚與扣案證物有所未合，且依被告警詢中供述對於改
      造子彈之數量亦有記憶不清楚之情事，自應以內政部警政
      署刑事警察局槍彈鑑定書為準，併此敘明。
   2、次查，被告於94年4 月13日警詢中供述：扣案附表2 等物
      品係在台北市○○區○○路三段某家玩具模型店以一萬元
      購得，黑色火藥是94年4 月初，在台北市○○區○○路三
      段市場內某雜貨店購買鞭炮，再將鞭炮內火藥倒出搜集而
      來，研磨機及鑽頭是伊為了改造槍械，亦是在木柵路三段
      市場內某五金行以新台幣伍百元左右購得，購得槍械及工
      具，將槍管取下，用鑽頭將槍管鑽通後，再裝回原槍枝內
      ，即改裝完成。子彈部分伊是將購得之彈殼取下，裝進底
      火及黑色火藥，再以塑鋼土製成彈頭形狀，再將彈殼及彈
      頭組裝，即完成子彈改造等語（參見警卷第6 頁至第7 頁
      ），被告又於94年5 月10日偵查中供承：94年4 月5 或6
      日在台北市文山區木柵旁菜市場的文具店，老闆向伊介紹
      用一萬元買了這5 支改造手槍及改造子彈，只有改造在伊
      身上查獲的那友白朗寧手槍，於94年4 月11日晚上在11點
      多在麗馨旅館內，先將槍管取下，用鑽頭鑽通槍管，再將
      槍管裝在手槍上，槍管本來不通，伊是將子彈的彈殼取下
      ，裝進底火及火藥，再用塑鋼土做成彈頭的形狀，將塑鋼
      土彈頭黏在彈殼上，研磨機磨彈頭，等語在卷（參見94年
      度偵字第8561號偵查卷第47頁至第48頁），且核被告上開
      任意性自白內容，與扣案之槍枝管制編號0000000000號之
      槍枝，確係仿FN廠1910型半自動手槍製造之金屬玩具手槍
      去除金屬槍內阻鐵而成以及扣案之子彈係由玩具金屬彈殼
      加裝6.9mm ～8.lmm 金屬彈頭及加裝8.Omm ～9. 6mm之彈
      頭而成立改造子彈等物理狀態均相符合，並參酌被告於被
      搜索時確有查扣研磨機、鑽頭等被告自述供製造槍彈所須
      之工具，已足認被告前揭製造槍彈之自白確與事實相符。
   3、又查，被告雖於本院審理時辯稱：扣案具有殺傷力之改造
      槍枝係其向綽號「小胖」之人所購得，經員警派人查訪之
      結果並無被告所陳述綽號「小胖」居住等情，此有台北市
      政府警察局刑事警察大隊95年1 月18日北市警刑大五字第
      095301000000號函1 紙在卷可憑（參見本院審理卷第43頁
      ），是被告上開辯係屬「幽靈抗辯」，無從藉由交互詰問
      查明被告所辯是否可採，且本院參以被告於第1 次警詢、
      第1 次偵訊時及本院羈押審理時之訊問，均未供述扣案具
      有殺傷力之改造槍枝係向綽號「小胖」之人所購得，反而
      就槍、彈如何製造而成供述綦詳，核與內政部警政署刑事
      警察局上開鑑定報告之改造槍枝之物理狀態相符，復有被
      告所述用以改造槍枝、子彈所需之工具扣案，綜上所論，
      被告於本院審理時辯稱伊未製造槍枝，具有殺傷力之改造
      槍枝係向「小胖」購得云云，尚與事實有間，要屬臨訟卸
      責之詞，從而本件事證明確，被告製造槍、彈犯行，洵堪
      認定，應依法論科。
（二）加重搶奪及詐欺等部分（犯罪事實欄三）
      被告於本院準備程序時就犯罪罪事實欄三所示之事實均坦
      承不諱（參見本院審理卷第36頁），復查：
   1、犯罪事實欄三（一）部分
      證人即被害人戊○○於警訊中供述：經伊指認警方所提供
      之相片，丙○○就是搶走伊紅色皮包的人，我於94年4 月
      6 日20時許，在苗栗縣新東街147 號前我正在關伊的店門
      時，丙○○就趁伊不注意下手搶奪我右手臂上之紅色皮包
      1 個，然後就有1 輛白色汽車接應將他載走，皮包內有伊
      身分證1 張、IC健保卡1 張、存摺4 本及新台幣7 、8 萬
      元左右等語（參見94年度偵字第8561號偵查卷第20頁），
      復於偵查中亦到庭具結證述：94年4 月6 日晚上8 點多在
      苗栗縣新東街14 7號前伊要關店門時一名男子從後方搶走
      伊背在右肩的皮包，皮包內有身分證、健保卡及金融卡1
      張、存摺4 本、現金7 、8 萬元，在當天晚上8 點20分台
      北銀行新竹分行的金融卡（帳號000000000000）就被盜領
      4 萬7 千多元，詳細金額我不知道，銀行的人說是在世華
      銀行領走的，因我將密碼寫在紙上放在皮包裡等語（參見
      94年偵字第8561號偵查卷第51頁），復與共犯蔡滄琪於94
      年9 月22日於偵查中證述：伊和丙○○拿被害人的金融卡
      去苗栗縣公館鄉萊而富超商盜領存款，金額我忘了，伊只
      記得現金及盜領的錢及鍊子變賣的錢約有10萬多元，所得
      伊和丙○○平分，證件我沒拿，不是丟了就是丙○○拿去
      了，提款密碼被害人將它寫在記事本」等語大致相符（參
      見94年度偵字第8561號偵查卷第280 頁至第281 頁），此
      外，被害人戊○○復領回身分證1 張、IC健保卡1 張，有
      贓物認領保管單1 紙附卷可查（參見94年偵字第8561號偵
      查卷第32頁），並有被告丙○○與蔡滄琪於94年4 月6 日
      下午8 時35分至同年月日下午8 時39分許，在苗栗縣公館
      鄉○○路92號萊爾富超商內持被害人戊○○之提款卡操作
      自動付款機盜領存款之照片2 張以及台北銀行新竹分行帳
      號000000000000帳戶存提款明細表1 紙（參見94年偵字第
      8561號偵查卷第86頁、第88頁），足認被告丙○○於94年
      4 月6 日下午8 時35分44秒至同日下午38分53秒間接續盜
      領2 萬元、4500元、1 萬3000元，足認被告上開就犯罪事
      實欄三（一）之犯罪事實自白之部分與事實相符，被告丙○○雖本院審判期日時改口供述係竊盜被害人戊○○之皮
      包，並非搶奪，惟此部分既經被害人戊○○於警、偵訊中
      明確供述皮包係背於右肩遭搶，而非置於機車腳踏板處遭
      人竊取等情，被告丙○○業於本院準備程序中坦承係搶奪
      被害人戊○○之皮包，而非竊取，被告丙○○辯稱係竊取
      被害人戊○○皮包云云，顯係事後卸責之詞，不足採信。
   2、犯罪事實欄三（二）部分
      證人即被害人己○○於警詢中證述：伊於94年4 月9 日22
      時許在台北縣新莊市○○路靠近龍安路口被搶走黑色皮包
      1 個，伊當時剛在該處停車後下車，就有1 輛汽車靠近我
      身旁，然後就有一個男人由該車駕駛座後方窗戶伸手行搶
      伊背於右肩之皮包，行搶後就加速逃逸。當時皮包內還有
      我身分證2 張、IC健保卡及行照各1 張等語（參見94年偵
      字第8561號偵查卷第26頁），核與被告丙○○於警詢中供
      述：己○○之證件是伊與蔡滄琪、謝旭固等人，於94 年4
      月9 日22時許，在台北縣新莊市○○路靠近龍安路搶來的
      ，由伊從駕駛座後方打開窗戶，將身體伸出窗外行搶被害
      人皮包，所得之贓款13,000元由我們3 人朋分，證件我留
      下來準備變賣等語（參見94年偵字第8561號偵查卷第202
      頁），復於偵查中亦供述：己○○之證件是伊於94 年4月
      間晚上在新莊市○○路靠近龍安路口，有一名女子停完車
      站在車旁，當時伊和蔡滄琪、謝旭固共開一台車，伊忘了
      是誰駕駛，伊坐在駕駛座後方的位置，就打開窗戶，身體
      伸出窗外，搶走她拿在手上的皮包，皮包內有證件及現金
      13000 元及一條項鍊，現金平分，項鍊由謝旭固拿走，證
      件伊留下來想要變賣，但沒賣掉就被捉了等語（參見94年
      偵字第8561號偵查卷第269 頁）相符，此外，被害人己○○復從被告所查扣之物品中領回身分證1 張、IC 健 保卡
      1 張，有贓物認領保管單1 紙附卷可查（參見94 年 偵字
      第8561號偵查卷第34頁），足認被告上開就犯罪事實欄三
      （二）之犯罪事實自白之部分與事實相符。
   3、犯罪事實欄三（三）部分
      證人即被害人乙○○於偵查中具結證述「我於94年4 月10
      日凌晨1 點多，我開車停在台北縣樹林市○○街高架橋下
      ，有2 名男子站在車子左右兩旁，站在我左側的男子將我
      叫醒，他說我車子沒停好叫我拿出證件，我就拿出皮夾翻
      找證件，他說要幫我找，我以為他要臨檢不疑有他，將皮
      夾交給對方，沒想到那2 名男子拿了我的皮夾就上車開走
      了，皮夾內有身分證、汽機車駕照、教師證、健保卡、2
      張金融卡、信用卡，其中一張樹林郵局（帳號00000000
      000000）的金融卡被盜領63,032元。因為我將提款密碼放
      在金融卡內，在當日就被分4 次盜領。」等語（參見94年
      偵字第8561號偵查卷第50頁至第51頁），核與被告於偵查
      中供述：「乙○○的證件是我於94年4 月間凌晨，在樹林
      市高鐵高架橋下，由我開車搭載謝旭固、蔡滄琪，見被害
      人坐在車內休息，我就停車由、謝旭固下車，後來他2 人
      上車後我見到謝旭固手上有拿皮包，我聽謝旭固說他2 人
      假裝警察盤查，被害人將皮包拿給他們，他們就拿走了。
      皮包內沒錢但有證件，我們討論後要盜領他的存款，就由
      謝旭固及蔡滄琪拿被害人的金融卡，至新莊農會丹鳳分行
      盜領63,000元，每人分21,000元，密碼是被害人放在皮包
      內的，我當時在車內等他。之後我有將乙○○的部分證件
      留下來想變賣，其他的東西都丟掉。」等情相符（參見94
      年偵字第8561號偵查卷第269 頁至第270 頁），復有證人
      即共犯謝旭固、蔡滄琪於94年9 月22日於偵查中具結證述
      確有與被告丙○○持有被害人乙○○之提款卡至新莊市某
      金融機構提款機盜領被害人乙○○之存款等情（參見94年
      偵字第8561號偵查卷第279 頁至第281 頁），此外，被害
      人乙○○復自被告丙○○所查扣之物品中領回身分證1 張
      、汽車駕駛執照1 張、IC健保卡1 張、武林國小教職員證
      1 張，有贓物認領保管單1 紙附卷可查（參見94年偵字第
      8561號偵查卷第33頁），並有被告丙○○與蔡滄琪、謝旭
      固於94年4 月10日凌晨1 時6 分51秒至同年月日1 時11分
      17秒許，在台北縣新莊市農會丹鳳分行內持被害人乙○○
      之提款卡操作自動付款機盜領存款之照片4 張以及樹林郵
      局帳號0000 0000000000 帳戶存提款明細表1 紙（參見94
      年偵字第8561號偵查卷第84至85頁、第87頁），足認被告
      丙○○於94年4 月10日接續盜領2 萬元、2 萬元、2 萬元
      、3000元，足認被告上開就犯罪事實欄三（三）部分之自
      白與事實相符。
（三）收受贓物及變造特種文書、偽造文書部分
      被告於本院準備程序時就犯罪事實欄四所示之事實坦承不
      諱（參見本院審理卷第36頁），復有被害人丁○○於偵查
      中具結證述：伊於94年4 月2 日6 點10分將車子停在台北
      縣三重市○○○○街307 號前，6 點20分發現伊車子內的
      皮包失竊了，竊賊將車窗打破偷走伊的皮包，皮包內有身
      分證、駕照、健保卡、技術士證、皮夾、現金3000元、手
      機充電器，另有一些東西伊忘了，伊有報案等語（參見94
      年偵字第8561號偵查卷第50頁），足認被告所收受被害人
      丁○○所有之身分證、汽車駕駛執照、技術士證、IC健保
      卡各1 張，確屬贓物無訛。另被告於偵查中亦自承於94年
      4 月11日中午在丁志中位於台北市○○區○○路316 號4
      樓住處，將原丁○○照片撕下換貼自己照片，並持變造後
      的丁○○駕照及身分證，在4 月11日下午1 、2 點左右，
      在丁志中南港住處附近的車行租一台自小客車，汽車出租
      單是伊寫的，也是伊捺印的。丁志中有拿甲○○的證件給
      老闆看，假冒甲○○，並在出租單上簽甲○○的名字等情
      （參見94年偵字第8561號偵查卷第49頁、第270 頁），又
      被告將上開丁○○所有之身分證、汽車駕駛執照、技術士
      證換貼自己之照片乙節，有扣案1 編號1 至3 之證件在卷
      可查（參見94年偵字第8561號偵查卷第239 頁），被告冒
      用丁○○名義在汽車出租單偽簽丁○○之署名及按捺指印
      各1 枚，另丁志平亦在共同承租人欄上偽簽甲○○之署名
      1 枚，亦有汽車出租單1 紙附卷可憑（參見94年偵字第85
      61號偵查卷第194 頁），足認被告上開就犯罪事實欄四之
      事實部分自白與事實相符，被告雖於本院審理判期日改口
      稱不知丁○○之證件係屬贓物乙節，惟被告自承附表1 所
      示之證件係蔡滄琪所交付，蔡滄棋與丁○○並無親屬或朋
      友關係，何以蔡滄琪為持有上開證件，被告自應明知上開
      物品係屬來路不明之物，況且被告亦知悉蔡滄琪平時有財
      產犯罪之習性，此從蔡滄琪於警詢中供述曾與被告共犯竊
      盜犯行可得而知（參見94年偵字第8561號偵查卷第14 9頁
      ），被告丙○○辯稱係不知收受之丁○○等證件係屬贓物
      云云，顯係事後卸責之詞，不足採信。
三、論罪科刑：
（一）犯罪事實欄二部分
      被告未經許可，製造可發射子彈具有殺傷力之槍枝及製造
      有殺傷力之子彈，核其所為，係犯槍砲彈藥刀械管制條例
      第8 條第1 項之製造其他可發射子彈具有殺傷力之槍枝罪
      及同條例第12條第1 項之製造子彈罪。又被告於同一時、
      地，一行為而觸犯上開二罪名，為想像競合犯，應依刑法
      第55條之規定，從一重之製造其他可發射子彈具有殺傷力
      之槍枝罪處斷。其製造改造玩具手槍、子彈前，先行製造
      槍砲彈藥之主要零件，暨其製造槍砲彈藥主要零件後予以
      持有之犯行，均係其嗣後製造改造玩具手槍之階段行為，
      且製造槍彈後未經許可而持有槍彈之低度行為，均為其製
      造槍彈之高度行為所吸收，均不另論罪。至於其他扣案之
      玩具手槍及子彈，公訴人並未認定被告有改造之行為，而
      被告雖於警詢中供述另有改造警卷照片編號5 證物之白朗
      寧玩具手槍1 支（參見警卷第7 頁），然被告於偵查中復
      又改口供述僅改造身上查獲之白朗寧手槍1 支而已（參見
      94 年 偵字第8561號偵查卷第47頁），本院復從卷附內政
      部警政署刑事警察局槍彈鑑定書無從認定被告是否另有著
      手改造其他槍枝，即應為有利被告之認定，認被告僅改造
      手槍1 支。至於被告其他改造完成之子彈中雖有鑑定無殺
      傷力，按連續犯之成立，除主觀上須基於一個概括之犯意
      外，客觀上須先後數行為，逐次實施而具連續性，侵害數
      個同性質之法益，其每一前行為與次行為，依一般社會健
      全觀念，在時間差距上，可以分開，在刑法評價上，各具
      獨立性，每次行為皆可獨立成罪，構成同一之罪名，始足
      當之；如數行為於同時同地或密切接近之時地實施，侵害
      同一之法益，各行為之獨立性極為薄弱，依一般社會健全
      觀念，在時間差距上，難以強行分開，在刑法評價上，以
      視為數個舉動之接續施行，合為包括之一行為予以評價，
      較為合理，則屬接續犯，而為包括之一罪，最高法院86年
      台上字第3295號著有判例。本件被告接連於麗馨旅館內以
      自備工具製造有殺傷力及無殺傷力之子彈，其時間、地點
      均屬密切接近，客觀上足認係單一行為之多次舉動，且被
      告主觀上所認識者亦應屬基於單一犯意所為之接續舉動，
      接續侵害同一法益，應包括於一行為予以評價，為接續犯
      ，應僅論以未經許可製造子彈既遂罪為已足，自無庸再論
      槍砲彈藥刀械管制條例第12條第5 項、第1 項未經許可製
      造子彈未遂罪，併此敘明。
（二）犯罪事實欄三部分
      犯罪事實欄三（一）所示之事實，核被告與蔡滄棋共同搶
      奪戊○○之財物，並持被害人戊○○所有之提款卡，前往
      自動提款機提款之行為，分別係犯刑法第325 條第1 項之
      搶奪罪、同法第339 條之2 第1 項之以不正方法由自動付
      款設備取得他人之物罪，被告與蔡滄琪間就上開犯行有犯
      意聯絡及行為分擔，為共同正犯，至於被告接續持提款卡
      盜領戊○○20000 、4500、13000 元之行為，按數行為於
      同時同地或密切接近之時地實施，侵害同一之法益，各行
      為之獨立性極為薄弱，依一般社會健全觀念，在時間差距
      上，難以強行分開，在刑法評價上，以視為數個舉動之接
      續施行，合為包括之一行為予以評價，較為合理，則屬接
      續犯，而為包括之一罪，最高法院86年台上字第3295號著
      有判例，依該判例意旨，被告於94年4 月6 日下午8 時35
      分44秒起至同日下午8 時38分53秒持提款卡在苗栗縣公館
      鄉○○路92號萊爾富超商內盜領戊○○20000 、4500、13
      000 元之行為，在時間、地點均極為密接之情形下，自應
      評價為接續犯；按刑法上所謂結夥3 人以上係指有共同犯
      罪之故意，結為一夥而言，把風行為，在排除犯罪障礙，
      助成犯罪之實現，在合同意思範圍內分擔犯罪行為之一部
      ，故亦係共同正犯而應計入結夥之內（最高法院72年度臺
      上字第3201號判決意旨參照）。查被告丙○○、蔡滄琪與
      謝旭固3 人，於94年4 月9 日22時許，共乘1 部自小客車
      ，雖僅由被告下手，然蔡滄琪、謝旭固在被告下手搶奪時
      ，係擔任在旁把風、接應工作，揆諸前開判決意旨，顯係
      在場參與分擔實施犯罪之人，自為共同正犯而應計入結夥
      人數之內，亦即被告丙○○、蔡滄琪與謝旭固所為犯罪事
      實欄三（二）所示之搶奪犯行，係結夥三人以上，是核被
      告所為，係犯刑法第325 條第1 項之搶奪罪而有刑法第32
      1 條第1 項第4 款之情形，應論以同法第326 條第1 項結
      夥三人以上搶奪罪；被告丙○○所為犯罪事實欄三（三）
      之事實，係犯刑法第339 條第1 項之詐欺取財罪及第339
      條之2 第1 項之以不正方法由自動付款設備取得他人之物
      罪，被告與蔡滄琪、謝旭固間就上開犯行有犯意聯絡及行
      為分擔，為共同正犯，被告3 人於94年4 月10日凌晨1 時
      6 分51秒起至同年月日1 時11分17秒許止，在台北縣新莊
      農會丹鳳分行盜領20000 元、20000 元、20000 元、3000
      元，依前開判例意旨，亦應論以接續犯。被告所犯搶奪罪
      、詐欺取財罪分別與以不正方法由自動付款設備取得他人
      之物罪間，有手段、目的之牽連關係，應依刑法第55 條
      之規定，應從一重分別以搶奪罪、詐欺取財罪論處。被告
      上開先後犯搶奪、加重搶奪罪，時間緊接，且觸犯基本構
      成要件相同之罪名，顯係均出於概括犯意反覆為之，為連
      續犯，依刑法第56條之規定應論以一加重搶奪罪論，並加
      重其刑。被告所犯詐欺取財罪、加重搶奪罪，行為互殊，
      犯意各別，應予分論併罰。公訴人認上開二罪有方法結果
      之牽連犯關係，容有誤會。
（三）犯罪事實欄（四）
      核被告所為，係犯刑法第349 條第1 項之收受贓物罪、刑
      法第216 條、第212 條之行使變造特種文書罪、刑法第21
      6 條、第210 條之行使偽造私文書罪。被告偽造署名、指
      印之行為為偽造私文書之部分行為，又其變造特種文書、
      偽造私文書之之低度行為各為行使之高度行為所吸收而均
      不另論罪。被告所犯上開數罪間，有方法、結果及手段、
      目的之牽連關係，應依刑法第55條之規定，從一重之行使
      偽造私文書罪論處。被告與丁志平就上開犯行有有犯意聯
      絡及行為分擔，為共同正犯。被告係使用偽造之丁○○證
      件及以丁○○名義承租車牌號碼4651─KA自小客車，係因
      被告支付租金對價予出租人方交付自小客車，因此縱被告
      所持為他人證件，而使出租人產生錯誤，但與交付財物間
      未具有因果關係，自不構成詐欺取財罪（此從汽車出租單
      上載明被告業已繳交1600元，且若無出車收款人簽名出租
      單無效等語，足認出租人之所以交付車子所著重並非「承
      租人」，而係承租人有無支付對價，參見台灣高等法院高
      雄分院94年度上訴字第1569號），公訴人亦未起訴被告有
      詐取所承租之自小客車，併此敘明。
（四）被告所犯上開製造可發射子彈具有殺傷力之改造手槍罪、
      加重搶奪罪、詐欺取財罪、行使偽造私文書罪，行為互殊
      ，犯意各別，應予分論併罰（公訴人認加重搶奪罪、詐欺
      取財罪二罪有方法結果之牽連犯關係，容有誤會）。末查
      前於91年間因偽造文書案件，經台灣台北地方法院9l年度
      訴字第1117號判決判處有期徒刑6 月確定，嗣於92年9 月3
      日執行完畢等情，有臺灣高等法院被告全國前案紀錄表在
      卷可查，被告再犯上開有期徒刑以上各罪，為累犯，均應
      依刑法第47條規定就製造其他可發射子彈具有殺傷力之槍
      枝罪、詐欺取財罪、行使偽造私文書罪加重其刑，另就加
      重搶奪罪遞加重其刑。爰審酌邇來臺灣地區槍彈氾濫，不
      法之徒每每擁槍自重，輕則用之恐嚇勒索、欺壓善良，重
      則持以搶劫、擄人勒贖、殺人，致使一般民眾聞槍色變，
      被告竟為製造具有殺傷力之槍彈行為，足以嚴重破壞社會
      秩序，對治安造成之危害甚鉅，另被告值青壯之年，本可
      自重自愛，循合法正當之途徑自食其力，詎捨此不由，囿
      於貪念，無視刑罰法令之禁止，藉加重搶奪、詐欺、收受
      贓物等不法行為滿足私慾，恣意攫奪他人財物，漠視他人
      權益，且侵擾社會平和秩序，惡性匪淺，應嚴予非難，兼
      衡被告等品行、犯罪動機、目的、所用手段、所生損害、
      及犯罪後雖曾自白犯罪，但嗣後翻異前供，反覆其詞，狡
      飾卸責，吝於自省，未見悔意，態度不佳等一切情狀，分
      別量處如主文所示之刑，並定其應執行刑，及就罰金部分
      諭知易服勞役之折算標準。
四、沒收部分
 （一）犯罪事實欄二部分
       附表2 編號1 、2 所示之研磨機、鑽頭物係供改造手槍
       及子彈所用且為被告所有，業據被告迭於警、偵訊中坦
       白承認，被告雖於本院審理中因否認改造手槍，而改口
       稱鑽頭並非供改造槍枝所用，自難採信，爰依刑法第38
       條第1 項第2 款規定沒收之；附表2 編號6 、7 所示之
       物復進簧、銅刷，係供維修違禁物即改造槍枝所用且為
       被告所有（參見本院審理卷第62頁），爰依刑法第38條
       第1 項第2 款規定沒收之；扣案附表2 編號9 槍枝管制
       編號0000000000號具有有殺傷力之改造手槍1 支（含彈
       匣1 個），係屬違禁物，爰依刑法第38條第1 項第1 款
       規定沒收；另附表2 編號10 至13 所示之玩具手槍係被
       告所有預備供改造之用，業據被告自承在卷（參見94年
       偵字第8561號偵查卷第203 頁），爰依刑法第38條第1
       項第2 款規定沒收之；另附表2 編號14、15所示未經試
       射之改造子彈6 顆，尚乏積極證據足認係具有殺傷力之
       改造子彈，惟仍係被告供本件改造子彈犯罪所用之物且
       為被告所有，爰依刑法第38條第1 項第2 款規定沒收之
       ；附表2 編號18、20、22均係被告預備供改造子彈所用
       之物且為被告所有，爰依刑法第38條第1 項第2 款規定
       沒收之；至於其他扣案物品如砂輪片（附表2 編號3
       ）、工具一批（附表2 編號4） 、黑色旅行袋（附表2
       編號5） 、砂輪機1 台（附表2 編號8） 、槍管1 支（
       附表2 編號17），被告稱係其工作所用之物，與本案犯
       罪無關（參見94年偵字第8561號偵查卷第47頁），另附
       表2 編號16之紅外線瞄準器1 個，被告稱係為收藏之用
       ，亦與本案無涉（參見本院審理卷第62頁），至於直徑
       5.5MM 金屬彈頭玩具步槍子彈（附表2 編號21），係被
       告購入但無證據證明與本案犯罪有關，且經鑑定無殺傷
       力，爰不一併宣告沒收。扣案具有殺傷力之子彈共2 顆
       ，均已擊發而滅失，及被告自行試射1 顆子彈，已不具
       火藥及彈頭結構之金屬彈殼（附表2 編號19）均不為沒
       收之諭知。
 （二）犯罪事實欄四部分
       如附表1 編號1 至3 所示「丁○○身分證」、「丁○○
       汽車駕照」、「技術證」均係被害人丁○○所有之物，
       惟其內換貼之被告丙○○之照片1 張，則係供被告為本
       案犯罪所用之物，且係被告所有，爰仍依刑法第38條第1
       項第2 款之規定宣告沒收。至於出租汽車單雖非屬被告
       所有之物，惟其內偽造之「丁○○」之署名、指印各1
       枚及甲○○署名1 枚，不問屬於犯人與否，均應依刑法
       第219 條之規定宣告沒收。
據上論斷，應依刑事訴訟法第299 條第1 項前段，槍砲彈藥刀械
管制條例第8 條第1 項、第12條第1 項，刑法第11條前段、第28
條、第56條、第339 條第1 項、第339 條之2 、第326 條第1 項
、第349 條第1 項、第212 條、第219 條、第216 條、第210 條
、第219 條、第55條、第47條、第42條第3 項、第38條第1 項第
1款 、第2 款、第51條第5 款、第9 款，罰金罰鍰提高標準條例
第2 條，現行法規所定貨幣單位折算新台幣條例第2 條，判決如
主文。
本案經檢察官黃雯麗到庭執行職務。
中    華    民    國    95    年    3     月    24    日
                  鳳山刑事第二庭  審判長法  官   邱明弘
                                        法  官   譚德周
                                        法  官   廖建瑜
以上正本證明與原本無異。
如不服本判決，應於收受送達後10日內向本院提出上訴書狀。
中    華    民    國    95    年    3     月    24    日
                                        書記官  陳掌珠
附表一
    ┌───┬───────────────┬─────┐
    │編 號 │         物 品 名 稱          │  數 量   │
    ├───┼───────────────┼─────┤
    │  1   │       變造丁○○身分證       │   1枚    │
    ├───┼───────────────┼─────┤
    │  2   │       變造丁○○汽車駕照     │   1枚    │
    ├───┼───────────────┼─────┤
    │  3   │       變造丁○○技術士證     │   1枚    │
    ├───┼───────────────┼─────┤
    │  4   │       丁○○IC健保卡         │   1枚    │
    └───┴───────────────┴─────┘
附表二
    ┌───┬───────────────┬─────┐
    │編 號 │         物 品 名 稱          │  數 量   │
    ├───┼───────────────┼─────┤
    │  1   │           研磨機             │   1台    │
    ├───┼───────────────┼─────┤
    │  2   │           鑽頭               │   6支    │
    ├───┼───────────────┼─────┤
    │  3   │           砂輪片             │   2片    │
    ├───┼───────────────┼─────┤
    │  4   │           工具               │   1批    │
    ├───┼───────────────┼─────┤
    │  5   │         黑色旅行袋           │   1只    │
    ├───┼───────────────┼─────┤
    │  6   │           復進簧             │   5條    │
    ├───┼───────────────┼─────┤
    │  7   │           銅刷               │   1支    │
    ├───┼───────────────┼─────┤
    │  8   │           砂輪機             │   1台    │
    ├───┼───────────────┼─────┤
    │  9   │改造仿FN廠1910型白朗寧半自動手│   1支    │
    │      │槍成品（含彈匣）              │          │
    │      │（槍枝管制編號：0000000000）  │          │
    ├───┼───────────────┼─────┤
    │  10  │改造仿WALTHER廠PPK/S型八厘米半│   1支    │
    │      │自動手槍半成品                │          │
    │      │（槍枝管制編號：0000000000）  │          │
    ├───┼───────────────┼─────┤
    │  11  │改造仿COLD廠CALIBER25型柯特半 │   1支    │
    │      │自動手槍半成品（含彈匣）      │          │
    │      │（槍枝管制編號：0000000000）  │          │
    ├───┼───────────────┼─────┤
    │  12  │改造仿FN廠1910型白朗寧半自動手│   1支    │
    │      │槍半成品（含彈匣）            │          │
    │      │（槍枝管制編號：0000000000）  │          │
    ├───┼───────────────┼─────┤
    │  13  │改造仿FN廠1910型白朗寧半自動手│   1支    │
    │      │槍半成品                      │          │
    │      │（槍枝管制編號：0000000000）  │          │
    ├───┼───────────────┼─────┤
    │  14  │改造子彈6.9mm～8.1mm彈頭      │   2顆    │
    │      │（扣案4顆，已試射2顆）        │          │
    ├───┼───────────────┼─────┤
    │  15  │改造子彈8.0mm～9.6mm彈頭      │   4顆    │
    │      │（扣案6顆，已試射2顆）        │          │
    ├───┼───────────────┼─────┤
    │  16  │       紅外線瞄準器           │   1個    │
    ├───┼───────────────┼─────┤
    │  17  │           槍管               │   1支    │
    ├───┼───────────────┼─────┤
    │  18  │           底火               │   1批    │
    ├───┼───────────────┼─────┤
    │  19  │         金屬彈殼（檢方扣押物 │   1顆    │
    │      │         品清單載為改造子彈） │          │
    ├───┼───────────────┼─────┤
    │  20  │       改造子彈半成品         │   31顆   │
    ├───┼───────────────┼─────┤
    │  21  │玩具步槍子彈（5.5mm彈頭）     │   2顆    │
    │      │（扣案3顆，已試射1顆）        │          │
    ├───┼───────────────┼─────┤
    │  22  │ 黑色火藥（警方扣押物品目錄表 │   2瓶    │
    │      │ 業已載明（編號11））         │          │
    └───┴───────────────┴─────┘


司法院資訊處製作；財團法人民間司法改革基金會備份。
